臺灣高等法院民事裁定　　　　　　　　 100年度抗字第1750號
抗　告　人　廖瑞珍
相　對　人　一統徵信股份有限公司
法定代理人　趙貞玲
相　對　人　許淑玲
　　　　　　陳洪平
上列抗告人因與相對人間返還不當得利等事件，對於中華民國10
0年10月21日臺灣桃園地方法院100年度訴字第1112號所為裁定提
起抗告，本院裁定如下：
    主  文
原裁定廢棄。
    理  由
一、
(一)、抗告人於原法院起訴意旨略以:抗告人與相對人一統徵信股
    份有限公司（下稱一統公司）代表即相對人陳洪平簽訂委託
    書，委由一統公司「徵信捉姦」，手續費新台幣（下同）30
    萬元。詎於99年8月19日，在相對人陳洪平駕駛之車輛內（
    停置於桃源國中附近），陳洪平脅迫抗告人簽立「如捉姦成
    功，抗告人應再給付和解金額百分之二十作為報酬」之書面
    契約。嗣相對人於99年8月22日捉姦成功，抗告人與配偶之
    和解金額為1200萬元。陳洪平於99年8月23日，在其位於桃
    園市○○路6號10樓之2辦公室內，要求抗告人簽立面額240
    萬元之本票後始得離去，抗告人迫於無奈簽發面額240 萬元
    本票，嗣並將票款匯入相對人指定之許淑玲在國泰世華銀行
    桃園分行帳戶內。抗告人係遭陳洪平脅迫簽立書面契約（抗
    告人未持有），爰以起訴狀送達撤銷該意思表示，抗告人撤
    銷上開意思表示後，相對人自抗告人處取得之240萬元係屬
    不當得利，抗告人依民法第179條規定請求返還；又相對人
    係以侵權方式致抗告人受有240萬元損害，抗告人依民法第
    184條、第185條規定請求損害賠償。爰先位聲明：相對人應
    連帶給付抗告人240萬元並加計遲延利息。退步言之，縱認
    抗告人不得撤銷上開意思表示，亦無侵權行為，抗告人依民
    法第74條規定，請求法院酌減抗告人之給付120萬元，並請
    求相對人返還法院酌減之金額，爰備位聲明：相對人應連帶
    給付抗告人120萬元並加計遲延利息等語。
(二)、相對人一統公司及許淑玲則以：抗告人於99年8月19日與一
    統公司簽訂委任契約書，負有給付和解金額百分之30之義務
    （然抗告人竟僅給付百分之20即240萬元），委任契約書第6
    條約定「…；如因本契約所生之訴訟，雙方合意以台灣台北
    地方法院為第一審管轄法院」，抗告人主張迫於無奈亦未能
    細看之情形下而簽署本委任契約書云云為由，而欲撤銷其意
    思表示，自屬因本委任契約書所生之訴訟，應以台灣台北地
    方法院為第一審管轄法院，爰聲請原審法院依職權裁定移送
    台灣台北地方法院。
(三)、原審法院以100年10月21日100年度訴字第1112號裁定將本件
    移送台灣台北地方法院。
二、抗告意旨略以：兩造間係簽訂原證1委託書，否認兩造間簽
    訂相對人提出之99年8月19日「委任契約書」，委託書並無
    合意由台灣台北地方法院管轄。又抗告人於原審主張依侵權
    行為損害賠償請求，本件侵權行為地在原審管轄之桃園縣境
    內，依民事訴訟法第15條第1項規定，原審法院就本件有管
    轄權。原審法院認其非管轄法院，尚有誤會，爰提起抗告，
    請求廢棄原裁定等語。
三、查抗告人提出其委託統一統公司辦理「妨害家庭現場搜證」
    之委託書，並無當事人就該委託書所生訴訟，合意台灣台北
    地方法院為管轄法院之約定（見原審卷第8頁）。相對人提
    出抗告人名義於99年8月19日委託相對人一統公司調查配偶
    與外遇第三者之賠償協調事宜，所立委任契約書第6條固記
    載「本契約如有未盡事宜，悉依相關法令辦理之；如因本契
    約所生之訴訟，雙方合意以台灣台北地方法院為第一審管轄
    法院。」（見原審卷第40頁），惟抗告人否認其與一統公司
    簽立相對人提出之委任契約（見本院卷第5頁），則尚難逕
    以相對人一統公司提出之委任契約認抗告人與一統公司間合
    意由台灣台北地方法院管轄；且相對人並未提出抗告人與相
    對人許淑玲、陳洪平間合意由台灣台北地方法院管轄之文書
    。又抗告人主張本件並依侵權行為請求，侵權行為地係在原
    審法院管轄之桃園縣境內，則依民事訴訟法第15條第1項規
    定，原審法院就本件有管轄權。原法院逕依一統公司提出之
    委任契約書，將本件移送台灣台北地方法院，尚有未洽。抗
    告意旨指摘原裁定不當，求予廢棄，為有理由，爰由本院將
    原裁定廢棄。
四、據上論結，本件抗告為有理由，爰裁定如主文。
中    華    民    國  100    年    12    月  14   日
                  民事第八庭
                      審判長法  官  許正順
                            法  官  蘇芹英
                            法  官  滕允潔
正本係照原本作成。
本裁定除以適用法規顯有錯誤為理由外，不得再抗告。如提起再
抗告，應於收受後10日內委任律師為代理人向本院提出再抗告狀
。並繳納再抗告費新台幣１千元。
中    華    民    國   100    年    12    月    16    日
                            書記官  王韻雅